---
title: "Progetto<br> Fondamenti di Scienza dei Dati"
author: "Vidoni Gianluca"
date: "2023-06-24"
output: 
  ioslides_presentation:
    css: 'slides.css'
---
## Domande iniziali e dataset utilizzati

- Quali sono i continenti che emettono più CO2.
- Come le emissioni dei continenti si sono evolute nel tempo.
- Nel continente che emette più emissioni chi sono le nazioni che emettono più CO2.
- Come le emissioni di queste nazioni si sono evolute nel tempo.

<strong>Dataset</strong>

- Per inquinamento: https://www.kaggle.com/datasets/koustavghosh149/co2-emission-around-the-world
- In questo dataset sono presenti tutte le nazioni del mondo con le relative emissioni di CO2 dal 1990 al 2019

# Analisi Emissioni di CO2

```{r echo=FALSE, message=FALSE}
library(readr)
library(dplyr)
library(tidyverse)
library(ggplot2)
library(treemap)
library(d3treeR)
library(data.tree)
library(gganimate)

pollution_raw <- read_csv("raw/CO2_emission.csv")
pollution_raw <- pollution_raw[ , !names(pollution_raw) %in% c("2019...34")]
colnames(pollution_raw)[colnames(pollution_raw) == "2019...35"] ="2019"

pollution_raw[is.na(pollution_raw)] <- 0

pollution_tidy <- gather(pollution_raw, colnames(pollution_raw[,sapply(pollution_raw,is.numeric)]), key = "Year", value = "CO2 emissions")
pollution_tidy <- select(pollution_tidy, Country_Name = "Country Name", "Region", "Year", CO2_emissions = "CO2 emissions")
pollution_tidy$Year <- as.integer(pollution_tidy$Year)


grp_regions <- group_by(pollution_tidy, Region, Year)

agg_regions <- grp_regions %>% summarise(Emissions_Per_Region = sum(CO2_emissions), .groups="keep")
```

## Emissioni Di CO2 Per Regione

```{r echo=FALSE, message=FALSE}
ggplot(data = agg_regions, aes(x = Year, y = Emissions_Per_Region, group = Region, color = Region)) + geom_line() + geom_point() + labs(title = "Emissioni di CO2 Per Regione da 1990 - 2019") + ylab("Emissioni Per Regione (Metric/Ton Per Capita)") + geom_line(linewidth=1) + xlab("Anno") + scale_x_continuous(labels=as.character(agg_regions$Year), breaks=agg_regions$Year) + scale_color_manual(values=c('gold', 'red', 'purple', 'orange', 'steelblue2', 'cyan', 'blue')) + theme(legend.position="bottom") + scale_x_continuous(breaks = seq(1990, 2019, by = 2))
```

## Anomalia Bahamas

```{r echo=FALSE, message=FALSE}
bahamas_trend <- grp_regions[grp_regions$Country_Name=="Bahamas, The",]
colnames(bahamas_trend)[colnames(bahamas_trend) == "Country_Name"] ="Country"
bahamas_trend$Country = "Bahamas"
ggplot(data = bahamas_trend, aes(x = Year, y = CO2_emissions, color = Country )) + geom_line() + geom_point() + xlab("Anno") + labs(title = "Bahamas Emissioni di CO2 da 1990 - 2019") + ylab("Emissioni (Metric/Ton Per Capita)") + geom_line(linewidth=1) + scale_x_continuous(labels=as.character(agg_regions$Year), breaks=agg_regions$Year) + theme(legend.position="bottom") + scale_x_continuous(breaks = seq(1990, 2019, by = 2))
```

## Analisi grafici da altre fonti

- Grafico da "Data Commons" con dati di "worldbank.org"
- Fonte Grafico: https://datacommons.org/place/country/BHS/
- Fonte Dati: https://datacatalog.worldbank.org/dataset/world-development-indicators/

<img src="raw/chart.svg">

- Grafico da "Our World in Data" con dati di "The Global Carbon Budget dataset"
- Fonte Grafico: https://ourworldindata.org/co2/country/bahamas
- Fonte Dati: https://globalcarbonbudget.org/archive/

<iframe src="https://ourworldindata.org/grapher/co-emissions-per-capita?tab=chart&time=1990..latest&country=~BHS" loading="lazy" style="width: 100%; height: 600px; border: 0px none;"></iframe>

## Media Delle Emissioni Di CO2

```{r echo=FALSE, message=FALSE}
agg_media <- agg_regions %>% group_by(Region) %>% summarise(Mean_Emissions_Per_Region=mean(Emissions_Per_Region), .groups="keep")

ggplot(agg_media, aes(x = Region, y = Mean_Emissions_Per_Region, fill = Region)) + geom_bar(stat="identity", position = "dodge") + labs(title="Media Delle Emissioni Di CO2 Di Ogni Regione") + ylab("Emissioni Di CO2 (Metric/Ton Per Capita)") + xlab("Regione") + scale_fill_manual(values=c('gold', 'red', 'purple', 'orange', 'steelblue2', 'cyan', 'blue')) + theme(legend.position="bottom") + coord_flip()
```

## Media Delle Emissioni Di CO2 Nel Tempo

```{r echo=FALSE, message=FALSE}
a1 <- data.frame(agg_regions[agg_regions$Year==1990,], frame = 1990)
a2 <- data.frame(agg_regions[agg_regions$Year==1991,], frame = 1991)
a3 <- data.frame(agg_regions[agg_regions$Year==1992,], frame = 1992)
a4 <- data.frame(agg_regions[agg_regions$Year==1993,], frame = 1993)
a5 <- data.frame(agg_regions[agg_regions$Year==1994,], frame = 1994)
a6 <- data.frame(agg_regions[agg_regions$Year==1995,], frame = 1995)
a7 <- data.frame(agg_regions[agg_regions$Year==1996,], frame = 1996)
a8 <- data.frame(agg_regions[agg_regions$Year==1997,], frame = 1997)
a9 <- data.frame(agg_regions[agg_regions$Year==1998,], frame = 1998)
a10 <- data.frame(agg_regions[agg_regions$Year==1999,], frame = 1999)
a11 <- data.frame(agg_regions[agg_regions$Year==2000,], frame = 2000)
a12 <- data.frame(agg_regions[agg_regions$Year==2001,], frame = 2001)
a13 <- data.frame(agg_regions[agg_regions$Year==2002,], frame = 2002)
a14 <- data.frame(agg_regions[agg_regions$Year==2003,], frame = 2003)
a15 <- data.frame(agg_regions[agg_regions$Year==2004,], frame = 2004)
a16 <- data.frame(agg_regions[agg_regions$Year==2005,], frame = 2005)
a17 <- data.frame(agg_regions[agg_regions$Year==2006,], frame = 2006)
a18 <- data.frame(agg_regions[agg_regions$Year==2007,], frame = 2007)
a19 <- data.frame(agg_regions[agg_regions$Year==2008,], frame = 2008)
a20 <- data.frame(agg_regions[agg_regions$Year==2009,], frame = 2009)
a21 <- data.frame(agg_regions[agg_regions$Year==2010,], frame = 2010)
a22 <- data.frame(agg_regions[agg_regions$Year==2011,], frame = 2011)
a23 <- data.frame(agg_regions[agg_regions$Year==2012,], frame = 2012)
a24 <- data.frame(agg_regions[agg_regions$Year==2013,], frame = 2013)
a25 <- data.frame(agg_regions[agg_regions$Year==2014,], frame = 2014)
a26 <- data.frame(agg_regions[agg_regions$Year==2015,], frame = 2015)
a27 <- data.frame(agg_regions[agg_regions$Year==2016,], frame = 2016)
a28 <- data.frame(agg_regions[agg_regions$Year==2017,], frame = 2017)
a29 <- data.frame(agg_regions[agg_regions$Year==2018,], frame = 2018)
a30 <- data.frame(agg_regions[agg_regions$Year==2019,], frame = 2019)

data <- rbind(a1, a2, a3, a4, a5, a6, a7, a8, a9, a10, a11, a12, a13, a14, a15, a16, a17, a18, a19, a20, a21, a22, a23, a24, a25, a26, a27, a28, a29, a30)
barPlot <- ggplot(data, aes(x=Region, y=Emissions_Per_Region, fill=Region)) + geom_bar(stat='identity') + theme_bw() + coord_flip() +
labs(title = "Year: {closest_state}") +
transition_states(
    frame,
    transition_length = 3,
    state_length = 2
  ) +
  ease_aes('sine-in-out') + scale_fill_manual(values=c('gold', 'red', 'purple', 'orange', 'steelblue2', 'cyan', 'blue')) + ylab("Emissioni Di CO2 (Metric/Ton Per Capita)") + xlab("Regione")
barchartGif <- animate(barPlot, fps=60, duration = 10, width = 940, height = 480)
barchartGif
```

## Media Delle Emissioni Di CO2 Di Ogni Paese

```{r echo=FALSE, message=FALSE, results=FALSE, fig.show='hide'}
tree_map_data <- pollution_tidy %>% group_by(Region, Country_Name) %>% summarise(Mean_Emissions_Per_Year=mean(CO2_emissions), .groups="keep")

treeMap <- treemap(tree_map_data, index=c("Region", "Country_Name"), vSize="Mean_Emissions_Per_Year", type="index")
```

```{r echo=FALSE, message=FALSE}
d3tree2(treeMap ,  rootname = "Mondo" )
```

## Top 10 Paesi Con Più Emissioni Di CO2 in Europa

```{r echo=FALSE, message=FALSE}
europe_mean <- pollution_tidy[pollution_tidy$Region=="Europe & Central Asia",] %>% group_by(Country_Name) %>% summarise(Mean_Emissions=mean(CO2_emissions), .groups="keep")
europe_top <- europe_mean[order(europe_mean$Mean_Emissions, decreasing = TRUE), ]
colnames(europe_top)[colnames(europe_top)=="Country_Name"] = "Country"

ggplot(europe_top[1:10,], aes(x = Country, y = Mean_Emissions, fill = Country)) + geom_bar(stat="identity", position = "dodge") + labs(title="Top 10 Paesi Con In Media Più Emissioni Di CO2 In Europa") + ylab("Emissioni CO2 (Metric/Ton Per Capita)") + xlab("Paese") + theme(legend.position="bottom") + coord_flip()
```

## Domande finali e dataset utilizzati

- Avendo preso in analisi le emissioni del Lussemburgo, quanto è alta la disparità tra la popolazione del Lussemburgo e gli altri paesi in Europa?

<strong>Dataset:</strong>

- Per Popolazione: https://www.kaggle.com/datasets/iamsouravbanerjee/world-population-dataset
- In questo dataset sono indicate le rilevazioni del numero di popolazione dei paesi di tutto il mondo dal 2000 al 2022, ogni rilevazione è stata presa ogni 5 anni.

# Rapporto Tra Quantità Di Popolazione Ed Emissioni Di CO2

```{r echo=FALSE, message=FALSE}
population_raw <- read_csv("raw/world_population.csv")
colnames(population_raw)[colnames(population_raw) == "Country/Territory"] ="Country_Name"
colnames(population_raw)[colnames(population_raw) == "2015 Population"] = 2015
colnames(population_raw)[colnames(population_raw) == "2010 Population"] = 2010
colnames(population_raw)[colnames(population_raw) == "2000 Population"] = 2000
colnames(population_raw)[colnames(population_raw) == "1990 Population"] = 1990
population_raw <- select(population_raw, "Country_Name", "2015", "2010", "2000", "1990")

population_tidy <- gather(population_raw, colnames(population_raw[,sapply(population_raw,is.numeric)]), key = "Year", value = "Population")
population_tidy$Country_Name[population_tidy$Country_Name == "Russia"] = "Russian Federation"
colnames(population_tidy)[colnames(population_tidy)=="Country_Name"] = "Country"
```

## Popolazione Dei 10 Paesi Con Più Emissioni Di CO2 in Europa

```{r echo=FALSE, message=FALSE}
top_population <- population_tidy[population_tidy$Country %in% c(europe_top[1:10,]$Country),]
agg_population <- top_population %>% group_by(Country) %>% summarise(Mean_Population=round(mean(Population), digits = 0), .groups="keep")

options(scipen=999)
ggplot(agg_population, aes(x = Country, y = Mean_Population, fill = Country)) + geom_bar(stat="identity", position = "dodge") + labs(title="Popolazione Dei 10 Paesi Con Più Emissioni Di CO2 in Europa") + ylab("Popolazione") + xlab("Paese") + coord_flip()
```